【裁判字號】    92,訴,78
【裁判日期】    920529
【裁判案由】    損害賠償
【裁判全文】
臺灣花蓮地方法院民事判決  九十二年度訴字第七八號
    原      告  華南產物保險股份有限公司
    法定代理人  丁○○
    訴訟代理人  甲○○
    被      告  丙○○
    法定代理人  乙○○
右當事人間請求損害賠償事件，本院判決如左：
    主      文
被告應給付原告新台幣柒拾萬元，及自九十二年二月二十一日起至清償日止，按年息
百分之五計算之利息。
訴訟費用由被告負擔。
    事      實
甲、原告方面：
一、聲明：如主文所示。
二、陳述：被告丙○○於民國九十年六月三十日下午四時四十五分許，駕駛由原告華
    南產物保險股份有限公司（下稱華南產險公司）所承保之ＦＨＷ─六二０號機車
    ，行經花蓮縣新城鄉○○○號道路康樂一九四之一號前時，因駕駛不慎撞擊訴外
    人張竹園，致張竹園送醫急救無效而死亡，原告已依強制汽車責任保險法規定給
    付死亡費用共計新台幣（下同）一百四十萬元予張竹園之受益人。惟本件車禍事
    故之肇事人丙○○涉及無照駕車之行為，依照強制汽車責任保險法第二十七條第
    四款之規定，保險人之原告賠付後得向加害人求償，且原告依前開法律第三十四
    條第二項之分擔規定，與新安產物保險公司平均分攤上揭賠款計七十萬元後，自
    依法取得向被告求償之權利。
三、證據：提出道路交通事故證明書、受害人張竹園死亡證明書、給付受益人電匯明
    細單各一份（上開資料均為影本）。
乙、被告方面：
一、聲明：駁回原告之訴。
二、陳稱：被告對於原告所主張之無照駕車肇事致訴外人張竹園死亡，以及原告已經
    賠付張竹園之受益人保險金之事實均不爭執，惟辯稱：已經與被害人家屬達和解
    ，約定每月給付三千至五千元，但和解金不包括強制責任險之保險金部分，另外
    本身也沒有能力賠償原告之請求等語抗辯。
三、證據：沒有其他舉證。
    理      由
一、原告主張之被告丙○○於前開時、地，無照駕駛原告華南產險公司所承保之ＦＨ
    Ｗ─六二０號機車，不慎撞擊訴外人張竹園使之死亡，致原告已依強制汽車責任
    保險法規定給付張竹園之保險受益人死亡費用七十萬元之事實，業已提出道路交
    通事故證明書、受害人張竹園死亡證明書、給付受益人電匯明細單各一份等資料
    為證，且為被告所不爭執，自堪信為真實。
二、按「被保險汽車發生汽車交通事故，加害人有下列情事之一者，保險人仍應依本
    法規定給付保險金，但得在給付金額範圍內，向加害人求償。違反道路交通管理
    處罰條例第二十一條之規定而駕車者。」，強制汽車責任保險法第二十七條第四
    款定有明文。故未領有駕駛執照者駕駛汽車致發生他人身體傷、殘或死亡之汽車
    交通事故者，保險人依法給付保險金後，得在所給付保險金範圍內，自可依上開
    法條之規定向加害人求償。又按「受害人因汽車交通事故所致死亡者，其死亡給
    付為每一人新台幣一百四十萬元。」強制汽車責任保險給付標準第三條、第九條
    分別定有明文。本件被告丙○○無照駕駛機車不慎撞擊訴外人張竹園，使之死亡
    ，而由原告賠付死亡費用七十萬元等情，已詳如前述，從而，原告依上開規定，
    請求被告給付七十萬元元及自起訴狀繕本送達翌日（即九十二年二月二十一日）
    起至清償日止，按週年利率百分之五計算之法定遲延利息，為有理由，應予准許
    。
三、據上論結，本件原告之訴為有理由，依民事訴訟法第七十八條，判決如主文。
中      華      民      國    九十二    年      五      月    二十九    日
                              臺灣花蓮地方法院民事庭
~B法      官  吳順龍
右正本證明與原本無異。
如對本判決不服，應於送達後廿日內，向本院提出上訴狀（應抄附繕本）。
~B法院書記官  陳賜福
中      華      民      國    九十二    年      五      月    二十九    日


司法院資訊處製作；財團法人民間司法改革基金會備份。
